【裁判字號】    95,上訴,208
【裁判日期】    950518
【裁判案由】    違反槍砲彈藥刀械管制條例
【裁判全文】
臺灣高等法院刑事判決                 95年度上訴字第208號
    上  訴  人
    即  被  告  甲○○
   指定辯護人   本院公設辯護人陳德仁
上列上訴人因違反槍砲彈藥刀械管制條例案件，不服臺灣板橋地
方法院94年度訴字第1657號，中華民國94年11月15日第一審判決
（起訴案號： 臺灣板橋地方法院檢察署94年度偵字第10465號）
，提起上訴，本院判決如下：
    主  文
上訴駁回。
    事  實
一、甲○○明知未經中央主管機關許可，不得持有可發射子彈具
    殺傷力之改造槍枝及子彈。竟基於持有可發射子彈具有殺傷
    力之改造槍枝之概括犯意及持有子彈之犯意，先於民國93年
    底某日，在臺北市○○○路、長春路口附近之紅茶店，以新
    臺幣（下同）30,000元之代價向年籍姓名不詳綽號「阿龍」
    之成年男子， 購買可發射子彈具有殺傷力仿BERETTA廠84型
    半自動手槍製造之金屬玩具手槍換裝土造金屬槍管而成之改
    造槍枝1支（槍枝管制編號：0000000000號，含彈匣1個）及
    改造子彈5顆（具直徑9釐米金屬彈頭），即未經許可而持有
    之；約隔1、2星期後，復向前開綽號「阿龍」之人借得可發
    射子彈具有殺傷力仿WALTHER廠PPK/S型半自動手槍製造之金
    屬玩具手槍換裝土造金屬槍管和保險鈕而成之改造槍枝 1支
    （槍枝管制編號：0000000000號，含彈匣1個）， 而未經許
    可持有之。 嗣於94年6月14日晚間甲○○攜帶前開可發射子
    彈具有殺傷力之改造槍枝2支及改造子彈5顆，搭乘陳佑祥所
    駕駛之車牌號碼DH-1976號自用小客車， 前往臺北縣永和市
    ○○路○段找朋友聊天， 並將前開槍枝及子彈放置在陳佑祥
    所有之背包中，自行下車訪友，且將前開背包留在車上。於
    同日23時34分許，為警在臺北縣永和市○○路○段159號前查
    獲不知情之陳佑祥及馮奕瑋，並在放置於前開自用小客車內
    陳佑祥之上揭背包中扣得上開可發射子彈具有殺傷力仿BERE
    TTA廠84型 半自動手槍製造之金屬玩具手槍換裝土造金屬槍
    管而成之改造槍枝1支（槍枝管制編號：0000000000號， 含
    彈匣1個）、 可發射子彈具有殺傷力仿WALTHER廠PPK /S 型
    半自動手槍製造之金屬玩具手槍換裝土造金屬槍管和保險鈕
    而成之改造槍枝1支（槍枝管制編號：0000000000號， 含彈
    匣1個），及改造子彈5顆（具直徑玖釐米金屬彈頭，鑑定時
    經採樣試射2顆，餘3顆）。
二、案經臺北縣政府警察局永和分局報告臺灣板橋地方法院檢察
    署檢察官偵查起訴。
    理  由
一、被告甲○○經合法傳喚未到庭陳述，惟查，上揭事實，業據
    被告甲○○於原審審理中坦承不諱。核與同時為警查獲之陳
    佑祥、馮奕瑋於警詢及檢察官偵訊中供述情節相符。且有為
    警查獲之槍枝2支及子彈5顆扣案可證。而前開扣案之物經送
    內政部警政署刑事警察局（以下簡稱刑事警察局）鑑定結果
    ，認其中改造手槍1支（槍枝管制編號：0000000000號） ，
    係由仿BERETTA廠84型 半自動手槍製造之金屬玩具手槍換裝
    土造金屬槍管而成之改造手槍，機械性能良好，可擊發適用
    之子彈，認具殺傷力，另1支改造手槍（槍枝管制編號：000
    0000 000號）認係由仿WALTHER廠PPK/S型半自動手槍製造之
    金屬玩具手槍換裝土造金屬槍管和保險鈕而成之改造手槍，
    機械性能良好，可擊發適用之子彈，認具殺傷力。扣案之子
    彈5顆，認均具直徑約9釐米（採樣1顆測量） 土造金屬彈頭
    之土造子彈，經採樣2顆試射，均可擊發，認均具殺傷力 ，
    有刑事警察局94年7月14日刑鑑字第0940095153號 槍彈鑑定
    書乙紙在卷可稽，足徵被告所持有之槍枝及子彈均具有殺傷
    力。此外並有槍枝、子彈及使用車輛照片共6幀在卷可稽 。
    足徵被告自白與事實相符。本件事證明確，被告犯行洵堪認
    定。
二、核被告甲○○所為，係犯槍砲彈藥刀械管制條例第8條第4項
    之未經許可持有其他可發射子彈具有殺傷力之改造槍枝罪，
    及同條例第12條第4項之未經許持有具殺傷力之子彈罪。 被
    告先後2次 持有其他可發射子彈具有殺傷力之改造槍枝犯行
    ，時間緊接，方法相同，觸犯構成要件相同之罪名，顯係基
    於概括犯意為之，應依連續犯規定論以一罪，並依法加重其
    刑。被告以一行為同時觸犯前開未經許可持有其他可發射子
    彈具有殺傷力之改造槍枝罪， 及同條例第12條第4項之未經
    許持有具殺傷力之子彈罪2罪，為想像競合犯， 應從一重之
    持有其他可發射子彈具有殺傷力之改造槍枝罪論處。又持有
    槍砲為長時間之繼續，乃行為之繼續而非狀態之繼續，故如
    未受允准，持有軍用槍砲而無正當理由之行為持續長時間，
    於終止持有前，均在其犯罪行為實施中。其間法律縱有變更
    ，其行為既繼續實施至新法施行以後，即與犯罪後法律有變
    更之情形不同，不生新舊法比較適用之問題（最高法院75年
    度台上字第3370號、88年度台上字第2968號判決意旨、88年
    第8次刑事庭會議決議參照）。 從而槍砲彈藥刀械管制條例
    雖業於94年1月26日修正公布，並於同月28日起施行， 而原
    條例第11條，業已刪除，併入新法第8條，而有所修正。 然
    被告自93年底起持有具殺傷力改造槍枝、子彈之行為，係犯
    罪行為之繼續，至94年6月14日為警查獲時，始告終了， 自
    應適用裁判時之現行槍砲彈藥刀械管制條例論處，本案並不
    生被告行為後法律有變更之新舊法比較問題，附此敘明。
三、原審因認被告罪證明確， 引用槍砲彈藥刀械管制條例第8條
    第4項、第12條第4項，刑法第11條前段、第56條、第55條、
    第42條第2項、第38條第1項第1款 ，罰金罰鍰提高標準條例
    第2條、現行法規所定貨幣單位折算新臺幣條例第2條之規定
    。並審酌被告之素行、犯罪之動機、目的、手段，持有具有
    殺傷力改造槍枝之次數及數量，對於社會秩序所生之危害，
    及坦承犯行之態度等一切情狀，判處有期徒刑年貳月，併
    科罰金新台幣八萬元，並就罰金刑部分諭知其易服勞役之折
    算標準，以資懲儆。對於扣案之前開可發射子彈具有殺傷力
    之仿 BERETTA廠84型半自動手槍製造之金屬玩具手槍換裝土
    造金屬槍管而成之改造槍枝1支（槍枝管制編號：000000000
    0號，含彈匣 1個）、可發射子彈具有殺傷力之仿WALTHER廠
    PPK/S 型半自動手槍製造之金屬玩具手槍換裝土造金屬槍管
    和保險鈕而成之改造槍枝1支（槍枝管制編號： 0000000000
    號，含彈匣1個），及改造子彈3顆（具直徑玖釐米金屬彈頭
    ），認均屬違禁物，並依刑法第38條第1項第1款規定宣告沒
    收。至於扣案之其餘改造子彈 2顆，於鑑驗時業經試射（有
    刑事警察局前開函可稽），試射後失其效能，已不具殺傷力
    ，非屬違禁物，不為宣告沒收之諭知。核其認事用法，尚無
    違誤，量刑亦屬適當，上訴人即被告未據理由提起上訴，惟
    本院審審認原審判決並無不合，被告上訴實無理由，應予駁
    回。
四、被告經合法傳喚，無正當理由未到庭，爰不待其陳述，逕行
    判決。
據上論斷，應依刑事訴訟法第368條、第371條 ，判決如主文。
本案經檢察官周誠南到庭執行職務。
中    華    民    國    95    年    5     月    18    日
                  刑事第４庭    審判長法  官  蔡秀雄
                                      法  官  黃金富
                                      法  官  周煙平
以上正本證明與原本無異。
如不服本判決，應於收受送達後十日內向本院提出上訴書狀，其
未敘述上訴之理由者並得於提起上訴後十日內向本院補提理由書
（均須按他造當事人之人數附繕本）。
                                      書記官  蕭麗珍
中    華    民    國    95    年    5     月    23    日
附錄：本案論罪科刑法條
槍砲彈藥刀械管制條例第8條第4項
未經許可，製造、販賣或運輸鋼筆槍、瓦斯槍、麻醉槍、獵槍、
空氣槍或第4條第1項第1款所定其他可發射金屬或子彈具有殺傷
力之各式槍砲者，處無期徒刑或5年以上有期徒刑，併科新臺幣1
千萬元以下罰金。
未經許可，轉讓、出租或出借前項所列槍枝者，處5年以上有期
徒刑，併科新臺幣1千萬元以下罰金。
意圖供自己或他人犯罪之用，而犯前二項之罪者，處無期徒刑或
7年以上有期徒刑，併科新臺幣 1 千萬元以下罰金。
未經許可，持有、寄藏或意圖販賣而陳列第 1 項所列槍枝者，處
3年以上10年以下有期徒刑，併科新臺幣700萬元以下罰金。
第 1 項至第 3 項之未遂犯罰之。
槍砲彈藥刀械管制條例第12條第4項
未經許可，製造、販賣或運輸子彈者，處1年以上7年以下有期徒
刑，併科新台幣500萬元以下罰金。
未經許可，轉讓、出租或出借子彈者，處6月以上5年以下有期徒
刑，併科新台幣300萬元以下罰金。
意圖供自己或他人犯罪之用，而犯前二項之罪者，處3年以上10
年以下有期徒刑，併科新台幣700萬元以下罰金。
未經許可，持有、寄藏或意圖販賣而陳列子彈者，處5年以下有
期徒刑，併科新台幣300萬元以下罰金。
第 1 項至第 3 項之未遂犯罰之。


司法院資訊處製作；財團法人民間司法改革基金會備份。
